Sol Biderman Collection
Library of Congress American Folklife Center Archive of Folk Culture
- Series IV: Artifacts
  - Artifacts., AR1 – AR14: 14 woodblocks, from the series on the crucifixion of Christ carved by Jota Barros, 41⁄2 x 51⁄4 x 1⁄4 in.; AR15 – AR18: 4 handmade wooden box containers, by Guilherme de Faria, 8 x 6 x 31⁄4 in. (Box 9)
113 Lima, José Carlos de. Mudança do Pobre e Casa Alugada.
114 Lima, José Carlos de. Vicente e Branca Flôr.
115 Lima, Silvino Pirauá de, 1848-1913. História de Zezinho e Mariquinha.
116 Lima, Silvino Pirauá de, 1848-1913. O Capitão do Navio.
117 Lima, Toni de. O Efeito da Cachaça.
118 Lima, Toni de. O Ultimo Aviso do Padre Cicero ou a Visão de um Poéta.
119 Lira, Luiz Rodrigues de. O Rapaz que Virou Bicho Porque Surrou a Mãe Dele / Luiz de Lira.
120 Macedo, Téo. O Grande Encontro em París de Nazaré Pereira com Luiz.
130 Machado, Franklin de C. A Formiga e a Cigarra: A Velha e Nova Fábulas / Franklin Maxado Nordestino.
131 Machado, Franklin de C. A Volta do Pavão Misterioso / Franklin Maxado Nordestino.
132 Machado, Franklin de C. Carta de um Pau-de Arara--Apaixonado pra sua Noiva / Franklin Maxado Nordestino.
133 Machado, Franklin de C. O Casamento da Raposa Com o Cão. Noiva / Franklin Maxado Nordestino.
134 Machado, Franklin de C. O Crioulo Doido que era--Um Poeta Popular. Noiva / Franklin Maxado Nordestino.
135 Machado, Franklin de C. O Frio de São Paulo Está Desmorlaizado. Noiva / Franklin Maxado Nordestino.
136 Machado, Franklin de C. O Japonês que Ficou Roxo Pela Mulata. Noiva / Franklin Maxado Nordestino.
137 Machado, Franklin de C. O Papa vem dar um Santo ao Brasil: São José de Anchieta. Noiva / Franklin Maxado Nordestino.
138 Machado, Franklin de C. O Papai Noel do Filinho Cordel. Noiva / Franklin Maxado Nordestino.
139 Machado, Franklin de C. O Parto Artificial da Cabocla Liberada. Noiva / Franklin Maxado Nordestino.
140 Machado, Franklin de C. O Santo Jumento No Reino dos Céus. Noiva / Franklin Maxado Nordestino.
141 Machado, Franklin de C. O Urubu e o Cágado com Seus Dois Casos. Noiva / Franklin Maxado Nordestino.
142 Machado, Franklin de C. O Vaqueiro que se Tornou Astronauta. Noiva / Franklin Maxado Nordestino.
143 Machado, Franklin de C. Testamento de Judas pela Semana Santa. Noiva / Franklin Maxado Nordestino.
144 Machado, Franklin de C. Tubarões Queriam Nadar na Lagoa de Pituaçu Noiva / Franklin Maxado Nordestino.
145 Machado, Franklin de C. Um Marco Feito a Maxado Nordestino Noiva / Franklin Maxado Nordestino.
146 Machado, Franklin de C. Vaquejada de Sete Peões prá Derrubar uma Mineira / Franklin Maxado Nordestino.
258 Marques Sobrinho, José. A Alegria dos Velhos e o Valor do Síndicato.
124 Melo, Vicente Vitorino de. Discussão dum Crente com um Cachaceiro.
125 Montalvão, Reinaldos de. História do Carlos Magno.
126 Moreira, Flávio Fernandes. Poços da Morte do Bairro Pantanal.
128 Neto, Manoel Barauna. História Completa e Rimada do Herói João de Calais.
129 Nobre, João Damasceno. O Quengo de Pedro Malazarte no Fazendeiro / Amador Silvestre.
152 Oliveira, Cosme Damião Vieira de, 1938- A Tragédia no Fundo do Mar e o Assassinato do Camarão / Catapora.
148 Oliveira, Severino Gonçalves de. A Profecia de Frei Bernando Descrevendo os Sinaes do Fim da Era.
149 Oliveira, Severino Gonçalves de. Cidrão e Helena.
150 Oliveira, Severino Gonçalves de. O Menino que Nasceu Barbado.
151 Oliveira, Severino Gonçalves de; Arêda, Francisco Sales de. As Perguntas do Rei e as Respostas de Camões.
127 Oliveira Neto, José, 1933- Saudação a Jovem-Guarda, Dicionário dos Namorados.
153 Pacheco, José, 1890-1954. A Beata que viu meu Padrinho Cícero Sexta-feira da Paixão.
155 Pacheco, José, 1890-1954. A Intriga do Cachorro Com o Gato.
156 Pacheco, José, 1890-1954. A Mulher No Lugar do Homem.
157 Pacheco, José, 1890-1954. A Propaganda de um Matuto com um Balaio de Maxixe.
158 Pacheco, José, 1890-1954. Debate de Lampião com São Pedro.
159 Pacheco, José, 1890-1954. Estoria de Grinaura e Sebastião.
160 Pacheco, José, 1890-1954. História de Vicente e Josina.
161 Pacheco, José, 1890-1954. Os Sofrimentos de Jesus Cristo.
162 Panelas, Oliveira de. Interrogação / Oliveira Francisco de Panelas.
163 Parafuso, João. O Encontro da Velha que Vendia Tobaco com o Matuto que Vendia Fumo.
164 Pequeno, José. O Depoimento que o Matuto deu ao Delegado.
259 Pereira Sobrinho, Manoel, 1918- A Princesa do Reino da Pedra Fina.
165 Pontes, José Alves. O Assassinato de João Caetano e a Vingança do seu Filho Oliveiros.
166 Rei, H. As Duas Mulheres Valentes.
167 Rei, H. Estoria da Princesa Cristina.
121 Resende, José Camelo de Melo. As Grandes Aventuras de Armando e Rosa. Conhecidos por "Côco Verde 'e' Melancia".
122 Resende, José Camelo de Melo. Côco Verde e Melancia ou Armando e Rosa.
123 Resende, José Camelo de Melo. Entre o Amor e a Espada.
049 Resende, José Camelo de Melo. Estória de Aprígio Coutinho e Neusa.
093 Romero Escalada, Roberto. Los Misterios del Sertão en el Arte de los Grabadores Populares del Nordeste de Brasil.
169 Rouxinol, Pedro. Rei Orgulhoso na Hora da Refeição.
170 Salles, Chico. Nordestino Carioca: A Saga do Cordel.
101 Santa Helena, Raimundo. Devastar O Brasil?....Aqui pra Vocês!.
102 Santa Helena, Raimundo. Malvinas.
103 Santa Helena, Raimundo. Seios Nus.
104 Santa Helena, Raimundo. Shakespeare, Cultura Inglesa.
105 Santa Helena, Raimundo. Tragédia de Cubatão.
106 Santa Helena, Raimundo. Tristão.
171 Santos, Antônio Teodoro dos. O Jogador na Igreja.
172 Santos, Apolônio Alves dos. A Briga de Chico Torto com Salustrino Pancada.
173 Santos, Apolônio Alves dos. As Grandes Enchentes de 1979 No Norte Fluminense do Rio de Janeiro.
174 Santos, Apolônio Alves dos. Bom Tempo Não Volta Mais.
175 Santos, Apolônio Alves dos. História de Jeca Tatu.
176 Santos, Apolônio Alves dos. O Divórcio.
177 Santos, Apolônio Alves dos. O Homem que Veio do Céu.
178 Santos, Apolônio Alves dos. O Jogador que Quebrou as Imagens, Porque não Ganhou no Bicho.
179 Santos, Apolônio Alves dos. O Menino da Porteira.
180 Santos, Apolônio Alves dos. O Menino do Pião.
181 Santos, Apolônio Alves dos. O Poeta e a Cigana.
182 Santos, Apolônio Alves dos. Visita do Santa Papa ao Brasil e Sua Palestra com o Presidente João Figueiredo em 30 de Junho de 1980.
183 Santos, Enéias Tavares, 1931- A Briga de Dois Matutos por causa de um / Enéias Tavares dos Santos.
184 Santos, Enéias Tavares, 1931- A Verdadeira História de Chico Xavier/ Enéias Tavares dos Santos.
188 Santos, José João dos, 1932- Um Drama nas Selvas ou Zé Vicente e / Azulão.
185 Santos, Manoel Camilo dos, 1905- A Estrêlla da Poesia: O Romance do Pavão Misterioso.
186 Santos, Romildo. O Terrivel Castigo Para os Ladrões que Foram Roubar Frei Damião.
187 Santos, Valeriano Felix dos. A Mulher que se Casou Dezoito Vêzes ....
189 Sena, Joaquim Batista de. A Filha Noiva do Pai ou Amôr, Culpa e Perdão.
190 Sena, Joaquim Batista de. A Volta de Jânio Quadros.
191 Sena, Joaquim Batista de. História do Breve fim do mundo...juízo da carta de Santa Lúcia e as profecias do Padre Julio Maria.
192 Sena, Joaquim Batista de. O Lobisomem do Alto do Bode.
193 Sena, Joaquim Batista de. Pecado de Adão e Eva.
053 Severino Carlos. A Imagem num Caranguejo ou a Voz da Profecia.
195 Severino José, 1932- Acidentes no Trabalho no Ramo da Construção.
197 Silva, Antônio Eugênio da. O Cavaleiro Roldão.
198 Silva, Antônio Ferreira da; Guriatan. Rogaciano e Angelita.
199 Silva, Caetano Cosme da. O Assassino da Honra ou a Louca no Jardim.
200 Silva, Cícero Vieira da. A Escrava Nordestina / Moco.
201 Silva, Cícero Vieira da. A Filha de um Pirata Entre a Espada e a Sorte / Moco.
202 Silva, Cícero Vieira da. Discussão de Mocó e Azulão / Moco.
203 Silva, Cícero Vieira da. Os Sofrimentos de Eliza ou os Prantos de uma Espôsa / Moco.
204 Silva, Delarme Monteiro. O Enjeitado de Orion.
205 Silva, Expedito Ferreira da, 1933- A Visita de sua Santidade o Papo João Paulo II ao Rio e ao Brasil.
206 Silva, Expedito Ferreira da, 1933- Os Clamores da Carestia.
207 Silva, Expedito Ferreira da, 1933- Silva, Expedíto F.. A Volta do Padre Cícero Romão Batísta.
208 Silva, Expedito Ferreira da, 1933- Silva, Expedíto F.. O Marido que Trocou a Mulher por uma Garrafa de Aguardente.
209 Silva, Expedito Sebastião da, 1928-1997. O Prêmio da Inocência.
210 Silva, Geraldo Rodrigues da. Meu Prédio é Muito Lindo.
211 Silva, João José da. A Fera de Petrolina.
212 Silva, João José da. O Boiadeiro Valente.
213 Silva, João José da. O Castelo do Diabo.
214 Silva, João José da. O Triunfo da Pequena.
215 Silva, João José da. Palavras do Padre Cícero Sobre a Guerra Nucleal.
216 Silva, João José da. Valdemar e Irene.
097 Silva, João Melquíades Ferreira da. Historia do Valente Sertanejo Zé Garcia / João Melquíades Ferreira.
098 Silva, João Melquíades Ferreira da. Ferreira, Romance do Pavão Mysterioso História Completa / João Melquíades Ferreira.
217 Silva, João Vicente da. Exemplo da Moça que Virou Cobra Porque Falou do Padre Cícero.
218 Silva, José Bernardo da. O Nascimento do Reverendo Padre Cicero Romão Batista.
219 Silva, José Bernardo da. A Pranteada Morte do Rvdmo. Padre Cícero Romão Batista.
220 Silva, José Bernardo da. Historia de de Mariana e o Capitão do Navio.
221 Silva, José Bernardo da. História do Roberto do Diabo.
222 Silva, José Bernardo da. O Casamento de Lusbel: E os Sofrimentos de Maria Alice e seu Triunfo Ajudado Pelo seu Anjo da Grarda -- 1o volume.
223 Silva, José Bernardo da. O Casamento de Lusbel: E os Sofrimentos de Maria Alice e seu Triunfo Ajudado Pelo seu Anjo da Grarda -- 2o volume.
224 Silva, José Bernardo da. O Defensor da Honra ou João Miguel e Mariline.
225 Silva, José Bernardo da. O Nascimento do Pe. Cícero Romão Batista.
226 Silva, José Bernardo da. Pedrinho e Julinha.
227 Silva, José Bernardo da. Romance de João de Calae.
228 Silva, José Bernardo da. Um Grande Fenômeno no Maranhão. Uma Porca que teve 14 porcos e um elefante.
233 Silva, Minelvino Francisco, 1926-1999. A Discussão de um Protestante com um Romeireo do Bom Jesus / O Trovador Apóstolo.
234 Silva, Minelvino Francisco, 1926-1999. A Peleja Real de Pedro e João Bandeira no Congresso de Repentistas em Brasilia / O Trovador Apóstolo.
235 Silva, Minelvino Francisco, 1926-1999. A Raiva dos Inimigos do Papa João Paulo II com sua Chegada no Brasil / O Trovador Apóstolo.
236 Silva, Minelvino Francisco, 1926-1999. A Vida de S. Cristóvão / O Trovador Apóstolo.
237 Silva, Minelvino Francisco, 1926-1999. Antônio Conselheiro e a Guerra de Canudos / O Trovador Apóstolo.
238 Silva, Minelvino Francisco, 1926-1999. História do Gigante Quebra-Osso e o Castelo Mal-Assombrado / O Trovador Apóstolo.
239 Silva, Minelvino Francisco, 1926-1999. História do Valente João Acaba-Mundo e a Serpente Negra / O Trovador Apóstolo.
240 Silva, Minelvino Francisco, 1926-1999. História do Valente Joaquim Azougue o Terror da Zona de Jacobina / O Trovador Apóstolo.
241 Silva, Minelvino Francisco, 1926-1999.O Almôço de Zé Grilo na Casa de Chico Cancãozinho / O Trovador Apóstolo.
242 Silva, Minelvino Francisco, 1926-1999. O Encontro de 2 Faladores: Minelvino Fracisco Silva e Lucilio Miranda Bastos / O Trovador Apóstolo.
243 Silva, Minelvino Francisco, 1926-1999. O Encontro de Lampião com o Padre Cícero no Ceu / O Trovador Apóstolo.
244 Silva, Minelvino Francisco, 1926-1999. O Gigante da Montanha Assombrosa / O Trovador Apóstolo.
245 Silva, Minelvino Francisco, 1926-1999. O Papa do Diabo que Apareceu no Estado de / O Trovador Apóstolo.
246 Silva, Minelvino Francisco, 1926-1999. Uma Explicação aos Romeiros e a mudança das Promessas / O Trovador Apóstolo.
249 Silva, Severino Cesãrio da. A Velhice Dando Adeus a Mocidade.
250 Silva, Severino Milanês da. Estoria das Três Princesas Encantadas.
251 Silva, Severino Milanês da. Estória de Rosa e Maximiano.
196 Silva, Severino Milanês da‏. História do Valentão do Mundo / Severino Milanez.
252 Silva, Severino Milanês da. O Príicipe do Barro Branco e a Princesa do Vai Não Torna.
253 Soares, José, 1914-1981. A Cobra de 2 Pés e a Porca que deu Cria a um Cachorro / Poeta Reporter.
254 Soares, José, 1914-1981. Feitos da Revolução e Reformas Políticas / Poeta Reporter.
255 Soares, José, 1914-1981. Kung-fu e Satanás Arrancando uma Botija / Poeta Reporter.
256 Soares, José, 1914-1981. O Juda que Falou / Poeta Reporter.
257 Soares, José, 1914-1981. Os Milagres de Frei Damião / Poeta Reporter.
260 Souza, Arlindo Pinto de, 1927- As Astúcias de Camões.
261 Souza, Paulo Teixeira de, 1928- O Milagre da Medicina Através da Caridade.
262 Souza, Paulo Teixeira de, 1928- Vida, Paixão e Morte de Mané Garrincha: A Alegria do Povo.
263 Tellaroli, José Roberto. A Rebelão do Diabo.
264 Teodoro, Lourdes, 1946- Fabiano Teimosia / Maria de Lourdes Teodoro.
265 Torres, José Antonio. O Velho que Enganou o Diabo / Zé Catolé.
100 Valdeck de Garanhuns. Tem Papa na Área ....
266 Venâncio. Brasil de Todos os Povos.
267 Viana, Raví-Raimundo. Visita do Papa ao Brasil.
147 Vila Nova, José. O Sertanejo Antônio Cobra Choca.
294 Welt, Alma. Hai-Kais.
295 Welt, Alma. Sonetos Secretos (Sonetos Narrativos).
314 Welt, Alma. Ciranda dos Animais.
315 Welt, Alma. O Circo (poemas).
268 Zenio, Francisco, 1955- As Bravuras de um Herói e o Triunfo do Amor.
269 Zenio, Francisco, 1955- Ribeiro, Edgley. A Devassidão do Mundo.
269 Zenio, Francisco, 1955- Ribeiro, Edgley. A Devassidão do Mundo.
270 Zenio, Francisco, 1955- Ribeiro, Edgley. A Vida no Outro Mundo.
168 Zenio, Francisco, 1955- O Reino do Principe Ribamar da Beira / autores: Edgley Ribeiro; Francisco Zenio.
271 Zepraxédi, 1916- A Mãe do Deputado.
272 Zepraxédi, 1916- Um Cangaceiro Diferente, Antônio Silvino.
273 n/a. História da Imperatriz Porcina. Mulher de Lobório, Imperador de Roma.
274 n/a. História de Dona Inês de Castro.
275 n/a. História do Célebre Navegador João de Calais.
276 n/a. História do Imperador Carlos Magno e dos Doze Pares de França.
277 n/a. História Jurandir Salvarani O Carcará de Itapevi.
278 n/a. O Fim do Mundo.
279 n/a. O Messias Prometido.
280 n/a. Oração de Santo Lenho de N. Senhor Jesus Cristo.
281 n/a. Os Passados de Gregório.
281 n/a. Os Passados de Gregório.
282 n/a. Peleja de Minelvino Francisco Silva com Manoel Peixoto Almeida.
283 n/a. Roberto Il Diavolo con Stenterello: Cantastorie, condannato alla forca, scudiero per caso e tormentato dall'ombre.